【裁判字號】    98,交聲,777
【裁判日期】    980811
【裁判案由】    違反道路交通管理處罰條例聲明異議
【裁判全文】
臺灣桃園地方法院交通事件裁定         98年度交聲字第777號
原處分機關  交通部公路總局新竹區監理所
異  議  人
即受處分人  戊○○
上列異議人即受處分人因違反道路交通管理處罰條例案件，對於
交通部公路總局新竹區監理所中華民國98年2 月24日所為之處分
（原處分案號：桃監裁罰字第裁52-C00000000號）聲明異議，本
院裁定如下：
    主  文
異議駁回。
    理  由
一、按汽車（包括機器腳踏車）駕駛人，行經有燈光號誌管制之
    交岔路口闖紅燈者，處新臺幣（下同）1,800 元以上5,400
    元以下罰鍰，道路交通管理處罰條例第3 條第8 款、第53條
    第1 項定有明文。又按汽車駕駛人有前開第53條規定之情形
    者，除依該條處罰鍰外，並予記違規點數3 點，同條例第63
    條第1 項第3 款亦有明文規定。
二、本件原處分機關交通部公路總局新竹區監理所係以：異議人
    即受處分人（下稱異議人）戊○○於民國97年12月15日下午
    4 時32分許，騎乘車牌號碼AVQ-867 號重型機車（下稱系爭
    機車），由龜山往林口方向行駛於臺北縣林口鄉○○○路，
    於行經上開路段與忠孝三路口時，闖紅燈直行文化三路，適
    舉發單位臺北縣政府警察局新莊分局文化派出所員警於該處
    執勤，見狀遂以異議人騎乘機車行經有燈光號誌管制之交岔
    路口闖紅燈為由，依違反道路交通管理處罰條例第53條第1
    項之規定掣單舉發，嗣異議人提出申訴，經原處分機關函請
    舉發單位調查結果，仍認異議人確有前開違規行為，原處分
    機關乃依上開條文、道路交通管理處罰條例第63條第1 項、
    違反道路交通管理事件統一裁罰基準及處理細則第43條、第
    44條及第67條等規定，於98年2 月24日以桃監裁罰字第裁52
    -C00000000號違反道路交通管理事件裁決書，裁處異議人罰
    鍰1,800 元，並記違規點數3 點在案。
三、聲明異議意旨略以：異議人當天騎乘機車行經上開路口時，
    速度很慢，異議人於通過路口停止線時，號誌仍是綠燈，而
    該路口是一轉彎處，警員所站立之位置距離路口約有200 公
    尺，應該無法看到路口號誌，僅能由對向號誌判斷，警察可
    能是由對向號誌而誤判異議人於通過路口停止線時號誌是紅
    燈云云。
四、經查：
    (一)異議人於前揭時間騎乘系爭機車，由龜山往林口方向行駛
      於臺北縣林口鄉○○○路，於行經上開路段與忠孝三路口
      時，確有闖紅燈直行文化三路之行為等情，業據證人丙○○○○本院調查時結證稱：丁○○○○舉發本件交通違規
      時伊有在場，因為當日是伊發現異議人騎乘機車闖紅燈，
      所以將異議人攔下，當時文化三路號誌已經轉為紅燈，欲
      直行往林口方向之車輛均已停止在停止線前，只有異議人
      騎乘機車闖紅燈直行，所以伊才將異議人攔下，而當時異
      議人闖紅燈之過程也有經其他警員拍攝下來；伊當時係以
      文化三路往林口方向之雙面號誌判斷異議人闖紅燈，因為
      異議人是在號誌轉為紅燈後至少經過2 、3 秒以上才通過
      路口停止線；上開路口很短，一下就能通過，不可能有異
      議人所述通過路口停止線時號誌仍是綠燈，係因騎車速度
      過慢，導致伊看到異議人時號誌已變為紅燈而誤判闖紅燈
      之情形，況且當時所有車輛都停在停止線前，僅有異議人
      通行等語明確（參見本院卷第43、44頁），核與證人甲○○○○於本院調查時結證稱：丁○○○○舉發本件交通違
      規時伊也在場，也有目擊異議人騎車經過路口之情形，當
      天伊也有用數位相機將異議人騎車經過路口之過程拍攝下
      來；當時伊看到號誌已經變成紅燈，先有二部車在號誌變
      成紅燈前經過，但異議人是在號誌變成紅燈後才進入路口
      ，故丙○○○○就將異議人攔下等語情節相符（參見本院
      卷第31頁），且此情亦據本院當庭勘驗王證喬員警所提出
      之舉發錄影光碟確認屬實，有舉發錄影光碟1 片（附於本
      院卷證物袋內）及本院勘驗筆錄1 份附卷可參（參見本院
      卷第32頁），並有勤務分配表1 紙（參見本院卷第36頁）
      、舉發現場照片10幀（參見本院卷第37至39、45、46頁）
      及舉發現場圖1 紙（參見本院卷第40頁）在卷可稽。
    (二)至異議人雖以前揭情詞置辯。惟查，就員警於舉發本件交
      通違規時，渠等所站立之位置及有無障礙物或視線死角乙
      節，證人即本件舉發員警歐信宏於本院調查時結證稱：本
      件交通違規是由伊所舉發，當天伊與甲○○○○協助林榮
      鴻及乙○○○○執行取締交通違規勤務，伊等當時是站在
      文化三路往林口方向上，已過了該路段與忠孝三路口，而
      於異議人申訴時，伊有請同事以滾輪前往實地測量，伊等
      所站立之位置距離路口大約90多公尺；當時是由丙○○○○負責攔檢，伊與乙○○○○在一旁開單，甲○○○○則
      是用數位相機錄影，而伊等當天所站立之位置可以清楚看
      到號誌及路口情形等語綦詳（參見本院卷第29頁背面、第
      30頁），另證人乙○○○○於本院調查時亦結證稱：丁○○○○於舉發本件交通違規時伊有在場，伊等當時所站立
      之位置可以清楚看到路口號誌及交通情形，並無障礙物或
      視線死角，雖然當天路邊確有停廣告車，但因伊等所執行
      之勤務是以告發路口闖紅燈為主，所以伊等所站立之位置
      及執勤之方式都是以能夠看到路口情形為前提等語明確（
      參見本院卷第30頁背面、第31頁），均核與證人丙○○○○於本院調查時結證稱：當天伊是帶班之巡佐，車輛都是
      由伊負責攔檢，李三易及甲○○○○則是站在伊後方，當
      日從伊攔檢之位置至路口之路邊並無任何車輛，且廣告車
      之高度也不會影響到伊看號誌之視線，當日伊等所站立之
      位置確可清楚看到路口來車情形等語情節相符（參見本院
      卷第43頁背面），亦與證人甲○○○○於本院調查時結證
      稱：伊等當天所站立之位置，可以清楚看到路口及號誌之
      情形，伊可以看到對向號誌，而對向號誌與異議人來車方
      向之號誌同步，其間並無障礙物或視線死角等語情節互核
      一致（參見本院卷31頁），且經本院當庭勘驗前揭舉發錄
      影光碟，亦確認此情無訛，有前揭舉發錄影光碟及本院勘
      驗筆錄可考，此外，復有前述舉發現場照片可據，均足見
      證人林榮鴻及甲○○○○於舉發本件交通違規當時，亦無
      因遭障礙物遮蔽或視線不佳而有錯看之虞。再者，證人林
      榮鴻、王證喬、李三易及丁○○○○到庭所陳述之上開舉
      發及目擊經過，經查尚無違反經驗或論理法則之處，且遍
      查本件卷存證據資料，亦無任何積極證據足以證明上開證
      人前揭所述係虛偽不實，亦無足可顯信上開證人陳述不可
      採信之品性證據或前科證據存在，自不得僅因上開證人為
      本件開單舉發異議人之員警，即遽予否認渠等上開證述之
      可信性，況上開證人與異議人間素昧平生，並無仇隙嫌怨
      ，而警員執行公務時，本身即受有行政懲處責任之監督，
      且到庭具結作證，更係以刑事責任擔保渠等證言之真實性
      ，從而，證人林榮鴻、王證喬、李三易及丁○○○○於本
      院調查時所結證前情，均應堪採信確屬實情。是異議人前
      揭辯詞，均與事實尚有出入，自無足據為有利之認定。基
      此，本件事證明確，異議人確有於前揭時、地騎乘機車行
      經有燈光號誌管制之交岔路口而闖紅燈之違規行為，洵堪
      認定。
五、綜上所述，本件事證明確，異議人於前揭時、地騎乘機車行
    經有燈光號誌管制之交岔路口闖紅燈之違規行為，要屬明確
    ，確堪認定。從而，原處分機關依前揭道路交通管理處罰條
    例第53條第1 項、違反道路交通管理事件統一裁罰基準及處
    理細則第43條、第44條、第67條暨違反道路交通管理事件統
    一裁罰標準表之規定，裁處異議人罰鍰3,600 元，並依同條
    例第63條第1 項第3 款規定，併予記違規點數3 點，核無違
    誤。異議人之異議，為無理由，應予駁回。
六、據上論斷，應依道路交通案件處理辦法第19條，裁定如主文
    。
中    華    民    國     98    年    8    月    11    日
                      交通法庭  法  官    陳振嘉
以上正本證明與原本無異。
如不服本裁定，應於裁定送達後5 日內向本院提出抗告狀。
                                書記官    李佳穎
中    華    民    國    98    年    8     月    12    日


司法院資訊處製作；財團法人民間司法改革基金會備份。
